臺灣高等法院刑事判決
111年度上訴字第278號
上  訴  人  
即  被  告  鄧玉晨


選任辯護人  王耀星律師
上  訴  人
即  被  告  李翊誠


上列上訴人因詐欺等案件，不服臺灣新竹地方法院110年度金訴
字第169號，中華民國110年11月30日第一審判決（起訴案號：臺
灣新竹地方檢察署110年度偵字第3772號、第4434號、第5716號
、第5899號、110年度少連偵字第87號，臺灣新竹地方檢察署檢
察官於民國110年11月16日審判期日言詞追加起訴，移送併辦案
號：110年度偵字第6130號、第7000號），提起上訴，暨檢察官
移送併辦（併辦案號：臺灣新竹地方檢察署111年度少連偵字第1
4號、111年度偵字第931號、第932號；臺灣臺中地方檢察署110
年度少連偵字第353號），本院判決如下：
    主  文
原判決撤銷。
鄧玉晨犯如附表編號1至10「罪名及宣告刑」欄所示之罪，各處
如附表編號1至10「罪名及宣告刑」欄所示之宣告刑及沒收。應
執行有期徒刑貳年拾月。
李翊誠犯如附表編號1、4、7至10「罪名及宣告刑」欄所示之罪
，各處如附表編號1、4、7至10「罪名及宣告刑」欄所示之宣告
刑及沒收。應執行有期徒刑壹年陸月。
    事  實
一、鄧玉晨與其前女友黃芝穎（所涉詐欺等犯行，由法院另案審
    理中）、李翊誠於民國110年1月初某日，加入通訊軟體Tele
    gram暱稱「拉拉」、少年甲○○(93年1月生，真實姓名年籍資
    料詳卷，下同)、乙○○(93年5月生)、丙○○(94年9月生)、丁○○(94年5月生)、戊○○(95年3月生）【少年甲○○、丙○○、乙○○
    、丁○○、戊○○等人所涉詐欺等非行，均由法院另案處理中】
    等人所組成3人以上以實施詐術為手段，具有持續性及牟利
    性之結構性詐欺犯罪組織（下稱本案詐欺集團），本案詐欺
    集團分工為機房、水房、收水、車手角色，由鄧玉晨與黃芝
    穎負責交付金融卡與車手、收水等工作，丙○○、丁○○、戊○○
    擔任領取人頭帳戶之取簿手，李翊誠、少年甲○○、乙○○則擔
    任提款車手，鄧玉晨可獲得每日新臺幣(下同)3,000元之報
    酬，李翊誠則可取得依實際領得贓款2%計算之報酬。鄧玉晨
    、李翊誠與本案詐欺集團等成員即共同意圖為自己不法之所
    有，基於三人以上共同詐欺取財及洗錢之犯意聯絡，先由丁○○、戊○○及本案詐欺集團不詳成員依指示領取附表各編號所
    示人頭帳戶資料之包裹，本案詐欺集團之不詳成年成員再分
    別於如附表編號1至10所示之詐欺時間，對如附表編號1至10
    所示之賴亦凡、李式遠、王盛葆、賴金盛、林于宸、紀弘宇
    、黃淑絹、許聖文、葉倩如、張雪嬌等人（下稱賴亦凡等人
    ），以如附表編號1至10所示之詐欺方式，施用詐術，致賴
    亦凡等人陷於錯誤，分別於附表編號1至10所示之匯款時間
    ，將如附表編號1至10所示之匯款金額，匯至如附表編號1至
    10所示之人頭帳戶內。再由「拉拉」指示鄧玉晨、黃芝穎將
    附表各編號所示之人頭帳戶金融卡交與如附表各編號所示之
    提款車手即李翊誠、少年乙○○、甲○○，由李翊誠、少年乙○○
    、甲○○分別於附表編號1至10「提領時間」、「提領地點」
    欄所示之時間、地點，持金融卡至自動櫃員機提領「提領金
    額」欄所示詐欺款項後，再將提領款項交與鄧玉晨及黃芝穎
    ，由鄧玉晨於詐欺贓款中抽取報酬交與各該提款車手，並扣
    除其與黃芝穎當日報酬後，將收得之詐欺贓款轉交本案詐欺
    集團不詳上游，各以上開方式製造金流之斷點，致無法追查
    前揭犯罪所得去向，而掩飾或隱匿詐欺犯罪所得。
二、案經賴亦凡等人分別訴由新竹市警察局移送及新竹縣政府警
    察局橫山分局、新竹縣政府警察局新埔分局報告臺灣新竹地
    方檢察署檢察官偵查起訴及移送併辦。
    理  由
壹、證據能力之認定部分：
一、關於違反組織犯罪防制條例之供述證據部分：
　　按組織犯罪防制條例第12條第1項中段規定：「訊問證人之
    筆錄，以在檢察官或法官面前作成，並經踐行刑事訴訟法所
    定訊問證人之程序者為限，始得採為證據」，係以立法排除
    被告以外之人於警詢或檢察事務官調查中所為之陳述，得適
    用刑事訴訟法第159條之2、第159條之3及第159條之5之規定
    ，是證人於警詢時之陳述，於違反組織犯罪防制條例案件，
    即絕對不具有證據能力，自不得採為判決基礎。又上開組織
    犯罪防制條例第12條第1項規定，係排除一般證人於警詢陳
    述之證據能力之特別規定，然被告於警詢之陳述，對被告本
    身而言，則不在排除之列，至於共犯被告於偵查中以被告身
    分之陳述，仍應類推適用上開，定其得否為證據（最高法院
    102年度台上字第2653號、107年度台上字第3589號判決意旨
    參照）。查附表「被害人」欄所示之人、證人邱玥涵、辛易
    緒、錢怡君、李麗雯、林志忠及共犯黃芝穎、少年甲○○、丙○○、乙○○、丁○○、戊○○於警詢時之陳述，均屬上訴人即被告
    鄧玉晨、李翊誠（下稱被告2人）以外之人於審判外之陳述
    ，依前揭規定及說明，於違反組織犯罪防制條例之罪名，即
    絕對不具證據能力，不得採為判決基礎（然就加重詐欺取財
    及洗錢罪名則不受此限制）。又被告2人於警詢時之陳述，
    對於被告自己而言，則屬被告之供述，為法定證據方法之一
    ，自不在組織犯罪防制條例第12條第1項規定之排除之列，
    除有不得作為證據之例外，自可在有補強證據之情況下，作
    為證明被告自己犯罪之證據。
二、關於三人以上共同詐欺取財、洗錢之供述證據部分：
    按上開組織犯罪防制條例第12條第1項中段規定，係以犯罪
    組織成員犯該條例之罪者，始足語焉，至於所犯該條例以外
    之罪，其被告以外之人所為之陳述，自仍應依刑事訴訟法相
    關規定，定其得否為證據（最高法院103年度台上字第2915
    號判決意旨參照）。又被告以外之人於審判外之言詞或書面
    陳述，除法律有規定者外，不得作為證據，刑事訴訟法第15
    9條第1項固定有明文。惟被告以外之人於審判外之陳述，雖
    不符同法第159條之1至同條之4之規定，而經當事人於審判
    程序同意作為證據，法院審酌該言詞或書面陳述作成時之情
    況，認為適當者，亦得為證據；又當事人、代理人或辯護人
    於法院調查證據時，知有第159條第1項不得為證據之情形，
    而未於言詞辯論終結前聲明異議者，視為有前項之同意，同
    法第159條之5第1項、第2項亦有明文規定。經查，本判決下
    列所引用之被告以外之人於審判外之陳述，檢察官、被告2
    人及辯護人於本院審理時均未爭執其證據能力，且迄於言詞
    辯論終結前均未聲明異議，復經審酌該等言詞陳述或書面作
    成時之情況並無違法、不當或顯不可信之狀況，依刑事訴訟
    法第159條之5第2項之規定，均有證據能力。
三、本判決所引用之其餘非供述證據，並無證據顯示係公務員違
    背法定程序所取得，亦無顯不可信之情況，且經本院於審理
    期日逐一提示而為合法調查，自均得作為本案認定犯罪事實
    之證據。
貳、認定犯罪事實所憑之證據及理由：
一、關於參與犯罪組織部分：
　　訊據被告2人對於前揭參與犯罪組織之事實，於本院審理時
    坦白承認（見本院卷第116至117、222頁），復有同案共犯
    乙○○、丁○○之手機通訊軟體Telegram翻拍照片3 張（見少連
    偵字第87號卷第71、82頁）在卷可稽，可知本案詐欺集團從
    被告2人加入之110年1月初某日起，至於本案犯罪期間，已
    存續有一定時間，而犯罪手法規律一致、分工嚴謹、層級分
    明，且處處設有斷點以避偵查，又可互相支援調度，並按一
    定比例朋分贓款，堪認本案詐欺集團為一持續存在之組織，
    顯非為立即實施犯罪而隨意組成，且參以附表「被害人」欄
    所示之人之交易明細及被告李翊誠、共犯乙○○提領被害人款
    項之監視器畫面等件（卷證所在頁數，詳如附表證據名稱欄
    所載），亦見被告2人所參與之團體，其成員均係以詐騙他
    人金錢獲取不法所得為目的，且各成員間分別負責對被害人
    直接實施詐騙、收集人頭帳戶金融卡、指派工作、分配金融
    卡、擔任提領詐欺款項等，是被告2人所參與者，係透過縝
    密之計畫與分工，成員彼此相互配合，由多數人所組成之於
    一定期間內存續以實施詐欺為手段而牟利之具有完善結構之
    組織，其屬三人以上，以實施詐術為手段，所組成之具有持
    續性及牟利性之有結構性組織之犯罪組織之事實，亦堪認定
    。稽此，被告2人此部分任意性之自白，確與事實相符，可
    以採信。
二、關於加重詐欺取財、洗錢部分：
　　質諸被告鄧玉晨對於附表各編號、被告李翊誠對於附表編號
    1、4、7至10所示加重詐欺取財及洗錢等事實，於本院審理
    時亦坦白承認（見本院卷第116至117、222頁），核與證人
    邱玥涵、辛易緒、錢怡君、李麗雯、林志忠、證人即同案共
    犯共犯黃芝穎、少年甲○○、丙○○、乙○○、丁○○、戊○○分別於
    警詢及偵查中之證述情節一致（見少連偵字第437號卷一第7
    至9、11至13、35至38、43至45、66至72、90至92頁、卷二
    第30至31頁；偵字第3772號卷第203、246至249、264至266
    、271至274頁；少連偵字第87號卷第76至78、83至84、96至
    97、106、113頁；偵字第3818號卷第29至39頁），且經如附
    表「被害人」欄所示之人於警詢時證述在卷（卷證所在頁數
    ，詳如附表證據名稱欄所載），此外，復有新竹市警察局刑
    事警察大隊偵查第二隊偵查報告及蒐證照片、車手提款影像
    暨提款明細一覽表、附表各編號所示人頭帳戶之交易明細表
    、監視錄影畫面翻拍照片、手機通訊軟體Telegram畫面翻拍
    照片、LINE對話紀錄翻拍照片及提款車手犯罪時地一覽表等
    件（見他字卷第4至12、42頁；偵字第3772號卷第15至18、5
    8至59頁反面、70至71頁反面、121至122頁反面；偵字第588
    9號卷第7、28至33頁；少連偵字第87號卷第12至14、35、53
    至54、60、71、82、166至169頁反面）及如附表證據名稱欄
    所示之各項證據在卷可稽，另有被告李翊誠所有供其犯本件
    之罪所用之IPHONE X行動電話1支（含門號0000000000號SIM
    卡1張）扣案可證，足認被告2人上開任意性自白，核與事實
    相符，堪以採取。
三、綜上，本件事證明確，被告2人上揭參與犯罪組織、加重詐
    欺取財及洗錢犯行堪以認定，均應依法論科。
參、論罪部分：
一、按洗錢防制法業於105年12月28日修正公布，並於106年6月2
    8日生效施行。依修正後即現行洗錢防制法第2條第2款、第3
    條第2款規定，掩飾或隱匿刑法第339條犯罪所得之本質、來
    源、去向、所在、所有權、處分權或其他權益者，即構成洗
    錢行為。是依修正後洗錢防制法，掩飾刑法第339條詐欺取
    財犯罪所得去向、所在之行為，亦可構成洗錢罪。參諸洗錢
    防制法第2條修正之立法理由，可知本次修正洗錢行為之定
    義，係因修正前條文對洗錢行為之定義範圍過窄，對於洗錢
    行為之防制與處罰難以有效達成，為擴大洗錢行為之定義，
    以含括洗錢之各階段行為。又洗錢之前置犯罪完成，取得財
    產後所為隱匿或掩飾該財產的真實性質、來源、所在地、處
    置、轉移、相關的權利或所有權之行為，固為典型洗錢行為
    無疑，然於犯罪人為前置犯罪時，即提供帳戶供犯罪人作為
    取得犯罪所得之人頭帳戶，或於其後交付犯罪所得款項製造
    金流斷點，致無法查得犯罪所得流向等，均會產生掩飾或隱
    匿該犯罪不法所得真正去向之洗錢效果。亦即，從犯罪者之
    角度觀察，犯罪行為人為避免犯行遭查獲，會盡全力滅證，
    但對於犯罪之成果即犯罪所得，反而會盡全力維護，顯見洗
    錢犯罪本質上本無從確知犯罪行為之存在，僅為合理限制洗
    錢犯罪之處罰，乃以不法金流與特定犯罪有連結為必要。是
    以，依犯罪行為人取得該不法金流之方式，已明顯與洗錢防
    制規定相悖，有意規避洗錢防制規定，為落實洗錢防制，避
    免不法金流流動，自不以提供帳戶為限，亦包括取得款項後
    ，將款項交予犯罪組織之其他成員，致無法或難以追查犯罪
    所得去向之洗錢結果。本次修法既於立法理由中明示掩飾不
    法所得去向之行為亦構成洗錢，則以匯款或交付現金等方式
    ，致產生掩飾或隱匿不法犯罪所得真正去向之行為，亦屬洗
    錢防制法第14條第1項所規範之洗錢類型（最高法院108年台
    上字第1744號判決意旨參照）。查被告李翊誠於附表編號1
    、4、7至10所示之提領時間、地點，提領如附表編號1、4、
    7至10所示之提領金額，並依指示將提領款項交與被告鄧玉
    晨，由被告鄧玉晨併將附表編號2、3、5、6所示收取之詐欺
    款項轉交本案詐欺集團不詳成年成員，製造金流之斷點，致
    無從或難以追查前揭犯罪所得，而掩飾或隱匿該犯罪所得之
    去向，依上開說明，自屬洗錢防制法所規範之洗錢行為。
二、再按共同正犯之成立，只須具有犯意之聯絡與行為之分擔，
    既不問犯罪動機起於何人，亦不必每一階段犯行，均經參與
    ，且意思之聯絡不限於事前有協議，即僅於行為當時有共同
    犯意之聯絡者，亦屬之。其表示之方法，亦不以明示通謀為
    必要，即相互間有默示之合致，亦無不可。而共同實施犯罪
    行為之人，在合同意思範圍以內，各自分擔犯罪行為之一部
    ，相互利用他人之行為，以達其犯罪目的者，即應對全部所
    發生之結果，共同負責，是共同正犯在犯意聯絡範圍內之行
    為，應同負全部責任。共同正犯之意思聯絡，原不以數人間
    直接發生者為限，即有間接之聯絡者，亦包括在內。如甲分
    別邀約乙、丙犯罪，雖乙、丙間彼此並無直接之聯絡，亦無
    礙於其為共同正犯之成立（最高法院34年上字第862號、73
    年台上字第2364號、28年上字第3110號、77年台上字第2135
    號判例意旨參照）。目前遭破獲之詐欺集團之運作模式，係
    先以詐欺集團收集人頭證件及金融機構帳戶，以供該集團對
    被害人施以詐術、接受被害人匯入受騙款項及將贓款層層轉
    交，並避免遭檢警調機關追蹤查緝，再由該集團成員以虛偽
    之情節詐騙被害人，即迅速指派集團成員提領款項；此外，
    為避免因於收集人頭帳戶或於臨櫃提領詐得贓款時，遭檢警
    調查獲該集團，多係由集團底層成員出面從事該等高風險之
    面交、提款、取走贓款再交與詐欺集團上游等工作，其餘成
    員則負責管理帳務或擔任居間聯絡之後勤人員。故擔任負責
    提領款項、取走贓款再交與詐欺集團上游者及居間聯絡之成
    員，倘明知所提領之款項，係被害人遭詐欺而依指示匯入指
    定帳戶之詐欺所得，其參與詐欺集團之組織分工，負責提領
    詐欺所得贓款、取走贓款再交與詐欺集團上游，並將領取款
    項之一部分充作自己之報酬，最終目的係使詐欺集團順利完
    成詐欺取財犯罪，並確保獲得不法利潤、朋分贓款，其所為
    顯係基於自己共同犯罪之意思，事前同謀而參與集團之犯罪
    行為，並已為構成要件行為。據前所述，被告2人加入「拉
    拉」、同案共犯黃芝穎、少年甲○○、丙○○、乙○○、丁○○、戊○○及其他不詳成年人共組之本案詐欺集團，由本案詐欺集團
    不詳成年成員負責向附表所示被害人施以詐術，使附表所示
    被害人陷於錯誤，而將款項匯入如附表所示之人頭帳戶後，
    由被告李翊誠及甲○○、乙○○負責提領款項之工作，再將其等
    所提領之詐騙款項，依指示交付被告鄧玉晨轉交本案詐欺集
    團不詳成年成員，即被告2人及其所屬之本案詐欺集團其他
    成員等共犯合組本案詐騙犯罪集團，為達詐騙附表所示被害
    人之目的而彼此分工，就各該犯行分工擔任詐騙、居間聯繫
    、持金融卡提領存款、取走贓款再交與詐欺集團上游等任務
    ，其等犯罪型態具有相當之計畫性，係需由多人縝密分工方
    能完成之集團性犯罪，足認被告2人及其所屬之本案詐欺集
    團成員等人相互間，或雖彼此不相識或未確知彼此參與分工
    細節，然就詐騙附表所示被害人之行為，應各均具有相互利
    用之共同犯意，並各自分擔部分犯罪行為，被告2人縱未參
    與全部犯行，或與本案詐欺集團成員間雖未必直接聯絡，然
    其等既相互利用彼此部分行為，以完成犯罪之目的，揆諸前
    揭說明，則無礙於其等為共同正犯之成立，仍應就該犯罪之
    全部事實共同負責。
三、核被告2人就附表編號1所為，均係犯組織犯罪防制條例第3
    條第1項後段之參與犯罪組織罪、刑法第339條之4第1項第2
    款之三人以上共同詐欺取財罪及洗錢防制法第14條第1項、
    第2 條第2款之洗錢罪；被告鄧玉晨就附表編號2至9所為，
    被告李翊誠就附表編號4、7至10所為，均係犯刑法第339條
    之4第1項第2款之三人以上共同詐欺取財罪及洗錢防制法第1
    4條第1項、第2條第2款之洗錢罪。
四、又據前述，被告2人與本案詐欺集團成員間雖未必直接聯絡
    ，惟各成員僅負責整個詐欺犯行中之一部分分擔，被告2人
    既分擔整體詐欺被害人過程中，分別負責指交付金融卡予車
    手提款及收水、提領款項等工作，是依上揭說明，被告2人
    於其參與本案詐欺集團期間，自應就本案詐欺集團成員對附
    表所示被害人行騙之行為，與本案詐欺集團成員共同負責。
    而就參與犯罪組織部分，被告2人並非本案詐欺集團之發起
    、主持、操縱或指揮之人，故應認被告2人與其他參與犯罪
    組織之本案詐欺集團成員係朝同一目標共同參與犯罪實行之
    聚合犯，為必要共犯（最高法院81年台非字第233號判例意
    旨參照）。被告鄧玉晨就附表編號1至10、被告李翊誠就附
    表編號1、4、7至10所示犯行，分別與附表各該編號「參與
    之共犯」欄所示詐欺集團其他成員間，具有犯意聯絡及行為
    分擔，均應論以共同正犯。
五、查被告2人參與犯罪組織即本案詐欺集團之著手行為，即加
    入犯罪組織與其加重詐欺及洗錢之行為雖非同一，然加重詐
    欺及洗錢行為係在其等繼續參與犯罪組織中所為，二者仍有
    部分合致；且其參與該詐欺集團之犯罪組織，即係依其前開
    分工開始實施加重詐欺及洗錢犯行，是其等參與該犯罪組織
    ，顯係以實施加重詐欺及洗錢犯行作為其目的，揆諸上開說
    明，自不能將參與犯罪組織及加重詐欺、洗錢論以數行為，
    而予以併罰，以免過度評價，是被告2人於參與犯罪組織之
    繼續中，被告鄧玉晨先後犯如附表各編號所示10次、被告李
    翊誠先後犯附表編號1、4、7至10所示6次加重詐欺取財等犯
    行，因被告2人僅為一參與組織行為，侵害一社會法益，應
    僅就首次加重詐欺及洗錢犯行（即附表編號1所示犯行），
    論以參與犯罪組織罪及加重詐欺罪、洗錢罪之想像競合犯關
    係，依刑法第55條規定，從一重之三人以上共同詐欺取財罪
    論處。而此一參與犯罪組織之繼續行為，既已為首次加重詐
    欺行為所包攝，自不得另割裂與其他加重詐欺行為，各再論
    以想像競合犯，以免重複評價。是以就被告鄧玉晨附表編號
    2至10部分、被告李翊誠附表編號4、7至10部分之犯行，基
    於禁止雙重評價原則，應僅分別論以被告2人係以一行為同
    時觸犯上開加重詐欺罪及洗錢罪2罪名，為想像競合犯，均
    應依刑法第55條規定，從一重之三人以上共同詐欺取財罪處
    斷已足。
六、被告鄧玉晨上開所犯三人以上共同詐欺取財罪共10罪，及被
    告李翊誠前揭所犯三人以上共同詐欺取財罪共6罪，均犯意
    各別、行為互殊，應予分論併罰。　　
七、按成年人教唆、幫助或利用兒童及少年犯罪或與之共同實施
    犯罪或故意對其犯罪者，加重其刑至二分之一，兒童及少年
    福利與權益保障法第112條第1項前段定有明文。查共犯甲○○
    為93年1月生、乙○○為93年5月生、丁○○為94年5月生、戊○○
    為95年3月生（真實姓名、年籍資料均詳卷），乙○○於附表
    編號2、5、6所示行為時、戊○○、丁○○於附表編號2所示行為
    時、甲○○於附表編號3所示行為時，均係未滿18歲之少年，
    被告鄧玉晨於附表編號2、3、5、6所示行為時均係成年人，
    自應各依兒童及少年福利與權益保障法第112條第1項前段規
    定，加重其刑。　　
八、按想像競合犯係一行為觸犯數罪名，行為人犯罪行為侵害數
    法益皆成立犯罪，僅因法律規定從一重處斷科刑，而成為科
    刑一罪而已，自應對行為人所犯各罪均予適度評價，始能對
    法益之侵害為正當之維護。因此法院於決定想像競合犯之處
    斷刑時，雖以其中最重罪名之法定刑作為裁量之準據，惟具
    體形成宣告刑時，亦應將輕罪之刑罰合併評價。基此，除非
    輕罪中最輕本刑有較重於重罪之最輕本刑，而應適用刑法第
    55條但書規定重罪科刑之封鎖作用，須以輕罪之最輕本刑形
    成處斷刑之情形以外，則輕罪之減輕其刑事由若未形成處斷
    刑之外部性界限，自得將之移入刑法第57條或第59條之科刑
    審酌事項內，列為是否酌量從輕量刑之考量因子（最高法院
    109年度台上字第3936號判決可資參照）。查被告2人於偵查
    及審判中就其等所犯參與犯罪組織及洗錢犯行，均自白不諱
    ，固分別合於組織犯罪防制條例第8條第1項後段及洗錢防制
    法第16條第2項之減刑規定，惟所犯參與犯罪組織罪及洗錢
    罪屬想像競合犯之輕罪，依據前開說明，應為量刑考量因子
    即可，附此敘明。
肆、臺灣新竹地方檢察署110年度偵字第6130號、第7000號、111
    年度少連偵字第14號、111年度偵字第931號、第932號；臺
    灣臺中地方檢察署110年度少連偵字第353號移送併辦意旨與
    本案為同一案件，具有實質上一罪關係，應為起訴效力所及
    ，本院自應併予審理。　　
伍、撤銷改判之理由：
一、原審以被告2人罪證明確，並予以論罪科刑，固非無見。惟
    查：
　㈠被告2人於偵查及審判中就其等所犯參與犯罪組織及洗錢犯行
    ，均自白不諱，已合於組織犯罪防制條例第8條第1項後段及
    洗錢防制法第16條第2項之減刑規定，原判決未予說明審酌
    ，已有疏漏。
　㈡被告李翊誠如附表編號1、4、7至10所示，雖有數次提領款項
    之行為，惟此係被害人遭受詐騙後分次取得財物之結果，而
    非有數次施用詐術之行為，原判決認被告李翊誠係於密切時
    間實施，告訴人同一，各行為之獨立性極為薄弱，主觀上亦
    是基於單一之犯意，均評價為接續犯而分別以一罪論斷，尚
    有未合。　
　㈢刑法修正後，沒收已非從屬於主刑之從刑，而為獨立於刑罰
    外之刑事制裁，然此並不影響其係附隨於刑事違法行為而存
    在之法律效果之本質。沒收既以刑事違法行為存在為前提，
    自須就各個刑事違法行為分別諭知。原判決認被告鄧玉晨、
    李翊誠本案所犯各分屬不同之10、6次犯罪，然就被告李翊
    誠持有之犯罪工具及被告2人因各次加重詐欺取財罪所獲致
    之犯罪所得，竟均予以合併而各僅為一沒收之諭知，顯有未
    當。
　㈣原判決認定被告李翊誠應沒收之犯罪所得為6,000元，應有違
    誤，而與本院認定不同，詳如後述。
二、被告鄧玉晨上訴意旨固以其本案所犯之行為時間十分密接，
    請審酌是否得以集合犯論以一罪等語。惟按所謂集合犯是指
    立法者所制定之犯罪構成要件中，本就預定有數個同種類之
    行為將反覆實行之犯罪而言，將各自實行犯罪構成要件之多
    數行為，解釋為集合犯，而論以一罪。是以對於集合犯，必
    須從嚴解釋，以符合立法者之意向（最高法院99年度台上字
    第5647號判決意旨參照）。觀諸刑法加重詐欺取財罪之構成
    要件文義，實無從認定立法者本即預定該犯罪之本質，必有
    數個同種類行為而反覆實行之集合犯行，故加重詐欺取財罪
    ，難認係集合犯。且加重詐欺取財罪係侵害個人財產法益之
    犯罪，其罪數計算，依一般社會通念，應以被害人數、被害
    次數之多寡，決定其犯罪之罪數，是被告鄧玉晨此部分上訴
    意旨，為無理由。　　
三、至被告2人提起上訴固指以原審量刑過重等語。惟按刑事審
    判旨在實現刑罰權之分配的正義，故法院對有罪被告之科刑
    ，應符合罪刑相當之原則，使輕重得宜，罰當其罪，以契合
    社會之法律感情，此所以刑法第57條明定科刑時應審酌一切
    情狀，尤應注意該條所列10款事項以為科刑輕重之標準，俾
    使法院就個案之量刑，能斟酌至當。至於量刑輕重，係屬事
    實審法院得依職權自由裁量之事項，苟其量刑已以行為人之
    責任為基礎，並斟酌刑法第57條各款所列情狀，而未逾越法
    定刑度或有濫用權限情事，即不得任意指為違法（最高法院
    75年台上字第7033號判例、103 年度台上字第36號判決意旨
    參照）。原審就被告2人前開所為之犯行，已詳予斟酌刑法
    第57條各款所列情形，並具體說明量刑之理由，核無逾越法
    定刑度，或濫用自由裁量權限，原審判決之量刑並無何不當
    而構成應撤銷之事由可言。
四、稽此，被告2人上訴意旨所指，均核無理由，惟因原判決既
    有前揭可議之處，而有未洽，自應由本院將原判決撤銷改判
    。又原判決既經撤銷，則其所定應執行刑，業已失所附麗，
    亦應併予撤銷。
五、爰以行為人之責任為基礎，審酌被告2人不思以正途賺取錢
    財，明知現今社會詐欺集團橫行，其等恣意詐欺行為往往對
    於被害人之財產及社會秩序產生重大侵害，竟貪圖不法利益
    ，與詐騙集團合流，造成本案被害人財產損失，對於社會秩
    序危害重大，不宜寬貸；又被告鄧玉晨在本案係依本案詐欺
    集團其他成年成員之指示，分別負責交付金融卡與車手提款
    、收水，被告李翊誠則擔任提領款項之車手，均非犯罪主導
    者，但其等配合本案詐欺集團其他成年成員之指示，共同遂
    行詐騙他人財物之犯行，所為應予非難，兼衡被告2人犯罪
    次數、犯後坦承犯行，態度尚可，暨被告鄧玉晨自述國中肄
    業之教育程度、現就學中之家庭經濟狀況，被告李翊誠自述
    國中肄業之教育程度、現從事螺絲加工業、月薪新臺幣（下
    同）3萬元、需分擔家計之家庭經濟狀況等一切情狀，分別
    量處如主文第2至3項所示之刑。
六、110年12月10日公布之司法院大法官釋字第812號解釋意旨略
    以：106年4月19日修正公布之組織犯罪防制條例第3條第3項
    規定：「犯第1項之罪者，應於刑之執行前，令入勞動場所
    ，強制工作，其期間為3年。」（嗣107年1月3日修正公布第
    3條，但本項並未修正）就受處分人之人身自由所為限制，
    違反憲法比例原則及憲法明顯區隔原則之要求，與憲法第8
    條保障人身自由之意旨不符，應自本解釋公布之日起失其效
    力等語。故被告2人雖犯組織犯罪防制條例3條第1項後段之
    罪，然已無庸依同條例第3項規定審酌是否宣告強制工作，
    附此敘明。
七、按數罪併罰，分別宣告多數有期徒刑者，於各刑中之最長期
    以上，各刑合併之刑期以下，定其刑期，但不得逾30年，刑
    法第51條第5款定有明文。乃因刑罰之科處，應以行為人之
    責任為基礎，考量人之生命有限，刑罰對被告造成之痛苦程
    度，係以刑度增加而生加乘成效果，而非等比方式增加，如
    以實質累加方式執行，刑責恐將偏重過苛，不符現代刑事政
    策及刑罰之社會功能，故透過定應執行刑程式，採限制加重
    原則，授權法官綜合斟酌被告犯罪行為之不法與罪責程度、
    各罪彼此間之關聯性（例如數罪犯罪時間、空間、各行為所
    侵害法益之專屬性或同一性、數罪對法益侵害之加重效應等
    ）、數罪所反應被告人格特性與傾向、對被告施以矯正之必
    要性等，妥適裁量最終具體應實現之刑罰，以符罪責相當之
    要求。因此，法院於酌定執行刑時，應體察法律恤刑之目的
    ，為妥適之裁量，俾符合實質平等原則（最高法院105年度
    台抗字第626號裁定意旨參照）。準此，綜合判斷被告2人整
    體犯罪之非難評價、各罪間關係、法益侵害之整體效果，考
    量犯罪人個人特質，並適度反應其行為之不法與罪責程度，
    及對其施以矯正之必要性，且貫徹刑法公平正義之理念，爰
    酌定應執行刑如主文第2至3項所示。
八、至被告2人所犯各罪所為沒收之諭知，因在定其應執行之刑
    主文項下，倘再為沒收之諭知，雖其併執行沒收之效果並無
    不同，然恐有混淆新法沒收之性質，使人誤認沒收仍屬從刑
    ，而有數罪併罰適用之疑慮，從而，本院於定其應執行之刑
    主文項下，應毋庸再為沒收之諭知，附此說明。　　
陸、沒收部分：
一、按犯罪所得財物之沒收追繳，往昔固採共犯（指共同正犯）
    連帶說。惟就刑事處罰而言，「連帶」本具有「連坐」之性
    質。在民事上，連帶債務之成立，除當事人明示外，必須法
    律有規定者為限（民法第272條參照）。而沒收兼具刑罰與
    保安處分之性質，以剝奪人民之財產權為內容，係對於人民
    基本權所為之干預，自應受法律保留原則之限制。共同實行
    犯罪行為之人，基於責任共同原則，固應就全部犯罪結果負
    其責任，但因其等組織分工及有無不法所得，未必盡同，特
    別是集團性或重大經濟、貪污犯罪，彼此間犯罪所得分配懸
    殊，其分配較少甚或未受分配之人，如仍應就全部犯罪所得
    負連帶沒收追繳之責，超過其個人所得之剝奪，無異代替其
    他參與者承擔刑罰，違反罪刑法定原則、個人責任原則以及
    罪責相當原則。此與司法院院字第2024號解釋側重在填補損
    害而應負連帶返還之責任並不相同。故共同犯罪所得財物之
    追繳、沒收或追徵，應就各人所分得之財物為之（最高法院
    105年度台上字第251號判決意旨參照）。經查：
  ㈠被告鄧玉晨於本院審理時供明：我的報酬是1天3,000元等語
    （見本院卷第116頁），是被告鄧玉晨如附表編號1所示110
    年1月6日、編號2、5、6所示110年1月11日及編號3、4、7至
    10所示110年1月12日之報酬各為3,000元，雖未扣案，然如
    宣告沒收或追徵，亦無過苛調節條款之情形，應依刑法第38
    條之1第1項前段、第3項規定，於被告鄧玉晨上開3日所犯最
    後一罪（即附表編號1、6、10）項下宣告沒收，並於全部或
    一部不能沒收或不宜執行沒收時，追徵其價額。
　㈡被告李翊誠於本院審理時已供明：我的報酬是提領金額的2%
    等語（見本院卷第117頁），是被告李翊誠本案之犯罪所得
    應以其各次實際所提領之款項即12萬元（附表編號1，不記
    手續費，下同）、5萬元（附表編號4）、3萬6,000元（附表
    編號7）、5萬4,000元（附表編號8、9）、3萬元（附表編號
    10）之2%計算其犯罪所得，即分別為2,400元（附表編號1，
    計算式：12萬元×2%＝2,400元）、1,000元（附表編號4，計
    算式：5萬元×2%＝1,000元）、720元（附表編號7，計算式：
    3萬6,000元×2%＝720元）、1,080元（附表編號8、9，計算式
    ：5萬4,000元×2%＝1,080元）、600元（附表編號10，計算式
    ：（附表編號4，計算式：3萬元×2%＝600元），雖未扣案，
    然如宣告沒收或追徵，亦無過苛調節條款之情形，應依刑法
    第38條之1第1項前段、第3項規定，於被告李翊誠所犯各罪
    項下宣告沒收（附表編號8、9係合併提領，於最後一罪即編
    號8項下宣告沒收），並於全部或一部不能沒收或不宜執行
    沒收時，追徵其價額。
二、扣案之IPHONE X行動電話1支（含門號0000000000號SIM卡1
    張），係被告李翊誠所有供其犯本件詐欺犯行所用之物等情
    ，業據其供述在卷（見原審卷第354頁），爰依刑法第38條
    第2項之規定，於被告李翊誠所犯各罪項下宣告沒收。
三、至扣案被告鄧玉晨所有之IPHONE 12pro、IPHONE 7廠牌行動
    電話各1支、現金5,100元、被告李翊誠持有之華南銀行（人
    頭帳戶陳怡君所有）、土地銀行（人頭帳戶何宜鴻所有）、
    國泰世華銀行（人頭帳戶陳宇禛所有）、日盛銀行（人頭帳
    戶林智忠所有）之提款卡共4張、提款交易明細3張等物，尚
    無證據證明與本件犯行有關，亦不予宣告沒收，併此敘明。
據上論斷，應依刑事訴訟法第369條第1項前段、第364 條、第29
9條第1項前段，組織犯罪防制條例第3條第1 項後段，洗錢防制
法第14條第1項，兒童及少年福利與權益保障法第112條第1項，
刑法第11條前段、第28條、第339條之4第1項第2款、第55條前段
、第51條第5款、第38條第2項前段、第38條之1 第1項前段、第3
項，刑法施行法第1條之1第1項，判決如主文。
本案經檢察官張瑞玲提起公訴，檢察官張瑞玲、陳宜君移送併辦
，檢察官白忠志到庭執行職務。
中　　華　　民　　國　　111 　年　　5 　　月　　19　　日
                  刑事第二十二庭審判長法  官  王美玲
                                      法  官  汪怡君
                                      法  官　葉韋廷
以上正本證明與原本無異。
如不服本判決，應於收受送達後20日內向本院提出上訴書狀，其
未敘述上訴之理由者並得於提起上訴後20日內向本院補提理由書
（均須按他造當事人之人數附繕本）「切勿逕送上級法院」。
                                      書記官　李逸翔
中　　華　　民　　國　　111 　年　　5 　　月　　20　　日
附錄：本案論罪科刑法條全文
刑法第339條之4
犯第 339 條詐欺罪而有下列情形之一者，處 1 年以上 7 年以
下有期徒刑，得併科 1 百萬元以下罰金：
一、冒用政府機關或公務員名義犯之。
二、三人以上共同犯之。
三、以廣播電視、電子通訊、網際網路或其他媒體等傳播工具，
    對公眾散布而犯之。
前項之未遂犯罰之。
洗錢防制法第14條
有第二條各款所列洗錢行為者，處 7 年以下有期徒刑，併科新
臺幣 5 百萬元以下罰金。
前項之未遂犯罰之。
前二項情形，不得科以超過其特定犯罪所定最重本刑之刑。
組織犯罪防制條例第3條第1項　
發起、主持、操縱或指揮犯罪組織者，處 3 年以上 10 年以下
有期徒刑，得併科新臺幣 1 億元以下罰金；參與者，處 6 月以
上 5 年以下有期徒刑，得併科新臺幣 1 千萬元以下罰金。但參
與情節輕微者，得減輕或免除其刑。

附表
編號 被害人 詐欺方式 匯款時間/匯款金額(新臺幣)/匯入帳戶  提領時間 提領地點 提領金額 提領人 參與之共犯 證據名稱 罪名及宣告刑 1 賴亦凡 詐騙集團成員於110年1月4日下午2時許，以通訊軟體LINE向賴亦凡佯稱：係其友人，投資尚缺資金云云，使賴亦凡陷於錯誤，而依詐欺集團成員指示進行轉帳。 110年1月6日上午10時33分許匯款180,000元至何宜鴻之土地銀行金門分行帳號000000000000號帳戶  110年1月6日上午11時54分許 埔心太平郵局(彰化縣○○鄉○○路00號、68號) 20,005元 李翊誠 鄧玉晨、黃芝穎、李翊誠、「拉拉」、其他不詳成年成員 ⑴證人賴亦凡於警詢之證述（見偵字第3818號卷第43至47頁） ⑵高雄市政府警察局三民第二分局民族路派出所受理詐騙帳戶通報警示簡便格式表、郵政跨行匯款申請書影本（見偵字第3818號卷第49至51頁） ⑶臺中市政府警察局第二分局110年6月9日中市警二分偵字第1100023464號函暨所附被告李翊誠提款監視錄影翻拍照片（110年1月6日）（見偵字第6130號卷第68至75頁） 鄧玉晨犯三人以上共同詐欺取財罪，處有期徒刑壹年參月。未扣案之犯罪所得新臺幣參仟元沒收，於全部或一部不能沒收或不宜執行沒收時，追徵其價額。 李翊誠犯三人以上共同詐欺取財罪，處有期徒刑壹年壹月。扣案之IPHONE X行動電話壹支（含門號0000000000號SIM卡壹張）沒收；未扣案之犯罪所得新臺幣貳仟肆佰元沒收，於全部或一部不能沒收或不宜執行沒收時，追徵其價額。      110年1月6日上午11時55分許  20,005元          110年1月6日上午11時56分許  20,005元          110年1月6日上午11時58分許  20,005元          110年1月6日上午11時59分許  20,005元          110年1月6日中午12時15分許 中華郵政員林分行(彰化縣○ ○鄉○○路00號) 20,005元     2 李式遠 詐騙集團成員於110年1月11日上午10時49分許，在電話中向李式遠佯裝係友人謝清焜，並訛稱：急需要錢救急云云，使李式遠陷於錯誤，而依詐欺集團成員指示進行轉帳。 110年1月11日上午11時29分許匯款120,000元至錢怡君之兆豐銀行中和分行帳號017至00000000000號帳戶  110年1月11日中午12時36分許 新莊思源路郵局(新北勢新莊區思源路213號) 20,005元 少年 乙○○ 鄧玉晨、黃芝穎、「拉拉」、少年乙○○、少年丁○○（提領人頭帳戶錢怡君之銀行帳戶提款卡包裹）、少年戊○○（提領人頭帳戶錢怡君之銀行帳戶提款卡包裹）、其他不詳成年成員 ⑴證人李式遠於警詢之證述（見偵字第3772號卷第60至62頁） ⑵高雄市政府警察局左營分局舊城派出所受理詐騙帳戶通報警示簡便格式表、金融聯防機制通報單、陳報單、受理各類案件紀錄表、受理刑事案件報案三聯單、內政部警政署反詐騙諮詢專線紀錄表、郵政跨行匯款申請書影本（見偵字第3772號卷第63至69頁） ⑶少年乙○○之指認監視器錄影翻拍照片（見少連偵字第87號卷第61頁） 鄧玉晨成年人與少年犯三人以上共同詐欺取財罪，處有期徒刑壹年伍月。      110年1月11日中午12時37分許  10,005元          110年1月11日中午12時38分許  20,005元          110年1月11日中午12時39分許  20,005元          110年1月11日中午12時40分許  20,005元          110年1月11日中午12時41分許  10,005元          110年1月11日中午12時42分許  20,005元     3 王盛葆 詐騙集團成員於110年1月6日下午4時30分許，在電話中向王盛葆佯裝係其友人，之後以通訊軟體LINE與其聯繫，並於110年1月8日上午10時許，向其訛稱：需要錢應急云云，使王盛葆陷於錯誤，而依詐欺集團成員指示進行轉帳。 110年1月11日下午3時1分許匯款30,000元至李麗雯之苑裡郵局帳號00000000000000號帳戶  110年1月12日凌晨1時20分許 大里仁化郵局(臺中市○里區○○路00號) 60,000元 少年 甲○○ 鄧玉晨、黃芝穎、「拉拉」、少年甲○○、其他不詳成年成員 ⑴證人王盛葆於警詢之證述（見偵字第3772號卷第86至88頁） ⑵與詐欺集團成員通話及LINE對話紀錄翻拍照片、台新銀行自動櫃員機交易明細影本（見偵字第3772號卷第89至94、96頁） ⑶內政部警政署反詐騙諮詢專線紀錄表、臺中市政府警察局大雅分局馬岡派出所受理詐騙帳戶通報警示簡便格式表、陳報單、受理各類案件紀錄表、受理刑事案件報案三聯單、金融聯防機制通報單（見偵字第3772號卷第97、100頁、106至109頁） 鄧玉晨成年人與少年犯三人以上共同詐欺取財罪，處有期徒刑壹年伍月。      110年1月12日凌晨1時22分許  20,000元     4 賴金盛 詐騙集團成員於110年1月7日，在電話中向賴金盛佯裝係其友人岳仔，之後於110年1月12日上午10時許，向其訛稱：需要錢應急云云，使賴金盛陷於錯誤，而依詐欺集團成員指示進行轉帳。 110年1月12日上午10時55分許匯款50,000元至李麗雯上揭苑裡郵局帳戶  110年1月12日上午11時1分26秒許 京城商業銀行新竹分行(新竹市○區○○路000號) 20,005元 李翊誠 鄧玉晨、黃芝穎、李翊誠、「拉拉」、其他不詳成年成員 ⑴證人賴金盛於警詢之證述（見偵字第3772號卷第113至114頁） ⑵內政部警政署反詐騙諮詢專線紀錄表、嘉義縣政府警察局民雄分局民雄派出所受理詐騙帳戶通報警示簡便格式表、陳報單、受理各類案件紀錄表、受理刑事案件報案三聯單、郵政入戶匯款申請書影本（見偵字第3772號卷第115至120頁） 鄧玉晨犯三人以上共同詐欺取財罪，處有期徒刑壹年參月。 李翊誠犯三人以上共同詐欺取財罪，處有期徒刑壹年壹月。扣案之IPHONE X行動電話壹支（含門號0000000000號SIM卡壹張）沒收；未扣案之犯罪所得新臺幣壹仟元沒收，於全部或一部不能沒收或不宜執行沒收時，追徵其價額。      110年1月12日上午11時1分56秒許  20,005元          110年1月12日上午11時2分許  10,005元     5 林于宸 詐騙集團成員於110年1月7日前某日起，陸續以通訊軟體LINE向林于宸表示貸款需要代辦費，且其信用有問題須律師費、文件費，使林于宸陷於錯誤，而依詐欺集團成員指示進行轉帳。 110年1月11日中午12時15分許匯款20,000元至辛易緒之合作金庫商業銀行帳號006至0000000000000號帳戶  110年1月11日下午1時16分許 新莊思源路郵局(新北市○○區○○路000號)    20,005元 少年 乙○○ 鄧玉晨、黃芝穎、「拉拉」、少年乙○○、其他不詳成年成員 ⑴證人林于宸於警詢之證述（見偵字第3772號卷第123至126頁） ⑵被害人與詐欺集團成員LINE對話紀錄翻拍照片、中國信託銀行自動櫃員機交易明細影本（見偵字第3772號卷第127至129、131頁） ⑶金融聯防機制通報單、桃園市政府警察局中壢分局內壢派出所受理詐騙帳戶通報警示簡便格式表、陳報單、受理各類案件紀錄表、受理刑事案件報案三聯單（見偵字第3772號卷第136至140頁） ⑷少年乙○○之指認監視器錄影翻拍照片（見少連偵字第87號卷第61頁） 鄧玉晨成年人與少年犯三人以上共同詐欺取財罪，處有期徒刑壹年伍月。      110年1月11日下午1時17分許  20,005元        110年1月11日下午1時29分許匯款2,000元至辛易緒之合作金庫商業銀行帳號006至0000000000000號帳戶              110年1月11日下午1時19分許  4,005元     6 紀弘宇 詐騙集團成員於110年1月11日，以通訊軟體LINE向紀弘宇佯稱：貸款須支付手續費、文件費云云，使紀弘宇陷於錯誤，而依詐欺集團成員指示進行轉帳。 110年1月11日下午1時13分許匯款7,100元至辛易緒之合作金庫商業銀行帳號006至0000000000000號帳戶  110年1月11日下午1時49分許 元大銀行上新莊分行(新北市○○區○○路000號) 20,005元  鄧玉晨、黃芝穎、「拉拉」、少年乙○○、其他不詳成年成員 ⑴證人紀弘宇於警詢之證述（見偵字第3772號卷第141至142頁） ⑵與詐欺集團成員通話及LINE對話紀錄翻拍照片（見偵字第3772號卷第143至146頁） ⑶澎湖縣政府警察局馬公分局文澳派出所受理詐騙帳戶通報警示簡便格式表、陳報單、受理各類案件紀錄表、受理刑事案件報案三聯單、金融聯防機制通報單、內政部警政署反詐騙諮詢專線紀錄表（見偵字第3772號卷第147、149至153頁） ⑷少年乙○○之指認監視器錄影翻拍照片（見少連偵字第87號卷第61頁） 鄧玉晨成年人與少年犯三人以上共同詐欺取財罪，處有期徒刑壹年伍月。未扣案之犯罪所得新臺幣參仟元沒收，於全部或一部不能沒收或不宜執行沒收時，追徵其價額。      110年1月11日下午1時50分許  20,005元          110年1月11日下午1時51分許  7,005元     7 黃淑絹 詐騙集團成員於110年1月11日中午某時，以通訊軟體LINE向黃淑絹佯稱：貸款須支付律師費云云，使黃淑絹陷於錯誤，而依詐欺集團成員指示進行轉帳。 110年1月12日上午9時43分許匯款7,100元至辛易緒之合作金庫商業銀行帳號006至0000000000000號帳戶  110年1月12日上午10時12分許 臺灣企銀竹科分行(新竹市○○路000號1樓) 20,005元 李翊誠 鄧玉晨、黃芝穎、李翊誠、「拉拉」、其他不詳成年成員 ⑴證人黃淑絹於警詢之證述（見偵字第3772號卷第154至155頁） ⑵合作金庫銀行存款回條影本、詐欺成員LINE主頁）翻拍照片（見偵字第3772號卷第156頁、第162頁） ⑶高雄市政府警察局三民第一分局長明派出所受理詐騙帳戶通報警示簡便格式表、陳報單、受理各類案件紀錄表、受理刑事案件報案三聯單（見偵字第3772號卷第168、172至174頁） ⑷少年乙○○之指認監視器錄影翻拍照片（見少連偵字第87號卷第61頁反面） 鄧玉晨犯三人以上共同詐欺取財罪，處有期徒刑壹年參月。 李翊誠犯三人以上共同詐欺取財罪，處有期徒刑壹年壹月。扣案之IPHONE X行動電話壹支（含門號0000000000號SIM卡壹張）沒收；未扣案之犯罪所得新臺幣柒佰貳拾元沒收，於全部或一部不能沒收或不宜執行沒收時，追徵其價額。      110年1月12日上午10時14分許  16,005元     8 許聖文 詐騙集團成員自110年1月8日，以通訊軟體LINE向許聖文佯稱：貸款須支付律師費云云，使許聖文陷於錯誤，而依詐欺集團成員指示進行轉帳。 110年1月12日上午10時46分許匯款7,100元至辛易緒之合作金庫商業銀行帳號006至0000000000000號帳戶  110年1月12日上午11時37分許 日盛銀行光復分行(新竹市○○路000號) 20,005元 李翊誠 鄧玉晨、黃芝穎、李翊誠、「拉拉」、其他不詳成年成員 ⑴證人許聖文於警詢之證述（見偵字第3772號卷第175至176頁） ⑵郵政跨行匯款申請書影本、與詐欺集團成員LINE對話紀錄翻拍照片（見偵字第3772號卷第177至182頁） ⑶屏東縣政府警察局東港分局興龍派出所受理詐騙帳戶通報警示簡便格式表、陳報單、受理各類案件紀錄表、金融聯防機制通報單、內政部警政署反詐騙諮詢專線紀錄表（見偵字第3772號卷第183至187頁） ⑷少年乙○○之指認監視器錄影翻拍照片（見少連偵字第87號卷第61頁反面） 鄧玉晨犯三人以上共同詐欺取財罪，處有期徒刑壹年參月。 李翊誠犯三人以上共同詐欺取財罪，處有期徒刑壹年壹月。扣案之IPHONE X行動電話壹支（含門號0000000000號SIM卡壹張）沒收；未扣案之犯罪所得新臺幣壹仟零捌拾元沒收，於全部或一部不能沒收或不宜執行沒收時，追徵其價額。      110年1月12日上午11時38分許  20,005元     9 葉倩如 詐騙集團成員自109年12月某日起，陸續以通訊軟體LINE向葉倩如佯稱：貸款須支付律師費、保證金云云，使葉倩如陷於錯誤，而依詐欺集團成員指示進行轉帳。 110年1月12日上午11時13分許匯款6,000元至辛易緒之合作金庫商業銀行帳號006至0000000000000號帳戶      鄧玉晨、黃芝穎、李翊誠、「拉拉」、其他不詳成年成員 ⑴證人葉倩如於警詢之證述（見偵字第3772號卷第188至189頁） ⑵苗栗縣政府警察局竹南分局中港海口派出所受理詐騙帳戶通報警示簡便格式表、陳報單、受理各類案件紀錄表、受理刑事案件報案三聯單、金融聯防機制通報單、內政部警政署反詐騙諮詢專線紀錄表（見偵字第3772號卷第190、194至199頁） ⑶少年乙○○之指認監視器錄影翻拍照片（見少連偵字第87號卷第61頁反面） 鄧玉晨犯三人以上共同詐欺取財罪，處有期徒刑壹年參月。 李翊誠犯三人以上共同詐欺取財罪，處有期徒刑壹年壹月。扣案之IPHONE X行動電話壹支（含門號0000000000號SIM卡壹張）沒收。      110年1月12日上午11時39分許  14,005元     10 張雪嬌 詐騙集團成員於110年1月12日上午7時31分許，以電話向張雪嬌佯稱係其友人玉蘭，並訛稱：急需用錢云云，使張雪嬌陷於錯誤，而依詐欺集團成員指示進行轉帳。 110年1月12日下午2時7分許匯款30,000元至辛易緒之合作金庫商業銀行帳號006至0000000000000號帳戶  110年1月12日下午2時20分許 上海銀行北新竹分行 20,005元 李翊誠 鄧玉晨、黃芝穎、李翊誠、「拉拉」、其他不詳成年成員 ⑴證人張雪嬌於警詢之證述（見偵字第3772號卷第200至202頁） ⑵富邦銀行存摺封面及金融卡影本、自動櫃員機交易明細影本、與詐欺集團成員LINE對話紀錄翻拍照片（見偵字第3772號卷第204至205、209至210頁） ⑶桃園市政府警察局龜山分局龜山派出所受理詐騙帳戶通報警示簡便格式表、陳報單、受理各類案件紀錄表、受理刑事案件報案三聯單、金融聯防機制通報單（見偵字第3772號卷第211、213頁、215至217頁） ⑷少年乙○○之指認監視器錄影翻拍照片（見少連偵字第87號卷第62頁） ⑸上海商業儲蓄銀行北新竹分行110年2月2日上北新竹字第1100000012號函檢附之110年1月12日交易明細及ATM提款影像（見偵字第5899號卷第31至33頁） 鄧玉晨犯三人以上共同詐欺取財罪，處有期徒刑壹年參月。未扣案之犯罪所得新臺幣參仟元沒收，於全部或一部不能沒收或不宜執行沒收時，追徵其價額。 李翊誠犯三人以上共同詐欺取財罪，處有期徒刑壹年壹月。扣案之IPHONE X行動電話壹支（含門號0000000000號SIM卡壹張）沒收；未扣案之犯罪所得新臺幣陸佰元沒收，於全部或一部不能沒收或不宜執行沒收時，追徵其價額。      110年1月12日下午2時20分許  10,005元